【裁判字號】    89,易,1457
【裁判日期】    890602
【裁判案由】    竊盜
【裁判全文】
臺灣臺中地方法院刑事判決            八十九年度易字第一四五七號
    公  訴  人  臺灣臺中地方法院檢察署檢察官
    被      告  乙○○
右列被告因竊盜案件，經檢察官提起公訴 (八十九年度偵字第五四九七號)，本院判
決如左：
    主  文
乙○○竊盜，處有期徒刑陸月。
    事  實
一、乙○○素行不良，有多次犯罪紀錄，並曾於民國八十二年間因肅清煙毒條例等案
    件，經臺灣彰化地方法院判處有期徒刑三年四月確定，另於八十五年間因搶奪案
    件，經臺灣高等法院臺中分院判處有期徒刑一年確定，二案併合執行，尚未執行
    完畢（起訴書誤載搶奪案部分已執行完畢）。惟陳某猶不知悔改，竟意圖為自己
    不法之所有，於八十九年三月二十四日下午五時許，在臺中縣太平市○○路加油
    站前，以電線接電方式竊取林甲○○所有之車號ＧＳ─三四一三號自用小客車一
    輛（該自小客車係於八十九年二月二十三日晚上十一時許，在臺中縣太平市○○
    路六十七巷五號前，遭姓名、年籍均不詳之人竊取後停放該處），得手後供己乘
    用。嗣乙○○於八十九年三月二十七日下午四時三十五分許，駕駛前揭竊得之贓
    車行經臺中市○○路與豐興路口處時發生車禍，經警前往處理時當場查獲。
二、案經臺中市警察局第五分局報請臺灣臺中地方法院檢察署檢察官偵查起訴。
    理  由
一、右開事實，業據被告乙○○於警訊時及偵、審中供認不諱，並經被害人林甲○○
    於警訊時指述明確，復有車輛竊盜車牌失竊資料個別查詢報表及贓物保管收據各
    一紙附卷可證。雖被告在審理中尚辯稱：那台車原本不是伊偷的，車子停在那裡
    好幾天，伊才將車開走云云，惟查：一般車輛報廢時，應將車牌繳回監理機關，
    如車輛現仍懸掛有車牌，應認該車尚屬有人占有執持，前開自用小客車雖停放在
    上揭地點，惟仍懸掛有車牌，自應認該車尚屬有人占有中；參以前開失竊之自用
    小客車乃西元一九九一年出廠車齡九年之中古車，此有車輛竊盜車牌失竊資料個
    別查詢報表一紙附卷可考，被告亦自承當時車輛均未修理即可使用等語（見本院
    八十九年五月十九日審判筆錄），顯見系爭車輛尚屬正常堪用，仍由前揭不詳之
    人執持占有中，而非遭人棄置。復參酌被告於本院審理中供承：伊看到車窗沒關
    ，因當時有私心，就進入車內將電線接上，將車子開走等語（見本院八十九年五
    月十九日審判筆錄），足見被告以電線接電方式發動前開車輛並駛離原停放地點
    ，以供自己代步之用，當屬為自己不法所有之意圖，竊取他人車輛之行為，灼然
    甚明，被告所辯顯係臨訟避就之詞，不足採信。本件事證明確，被告犯行洵堪認
    定。
二、按刑法第三百二十條第一項所稱之「竊取」既為破壞原持有支配關係，並建立新
    持有支配關係之行為，持有人只要事實上對於持有物擁有支配力，即可成立其與
    持有物之持有支配關係，至於該支配力係合法抑或非法取得，均不影響其對持有
    物之支配關係，換言之，意圖為自己或第三人不法之所有，而竊取他人行竊所得
    之贓物，自亦該當刑法之竊盜罪。核被告所為，係犯刑法第三百二十條第一項之
    普通竊盜罪。查被告雖於八十五年間因搶奪案件，經臺灣高等法院臺中分院判處
    有期徒刑一年確定，惟因與肅清煙毒條例等案件所判處之有期徒刑三年四月併合
    執行之故，至今尚未執行完畢，此有臺灣高等法院被告全國前案紀錄表在卷可稽
    ，故被告再犯本案，並不構成累犯（最高法院八十八年第四次刑事庭會議決議參
    照），檢察官認有累犯之適用，尚有誤會，附此敘明。爰審酌被告之品行不佳，
    因行動不便為圖代步工具之便利，萌生貪念致罹刑章，所生之危害尚非至鉅及頗
    表悔悟之犯罪後態度等一切情狀，量處如主文所示之刑，以示懲儆。
據上論斷，應依刑事訴訟法第二百九十九條第一項前段，刑法第三百二十條第一項、
第四十七條，罰金罰鍰提高標準條例第一條前段，判決如主文。
本案經檢察官劉國賓到庭執行職務
中    華    民    國    八十九    年      六        月        二       日
                              臺灣臺中地方法院刑事第七庭
                                      法  官
右正本證明與原本無異。
如不服本判決，應於送達後十日內向本院提出上訴狀 (須附繕本)，上訴於臺灣高等
法院臺中分院。
                                      書記官
中    華    民    國    八十九    年      六        月        二       日
附錄論罪科刑法條：
刑法第三百二十條第一項
意圖為自己或第三人不法之所有，而竊取他人之動產者，為竊盜罪，處五年以下有期
徒刑、拘役或五百元以下罰金。


司法院資訊處製作；財團法人民間司法改革基金會備份。
